# 请教陈老师，关于开发支出

提问人：efshower0815 时间：2014-03-05 00:43:50
在实务中碰到几个关于开发支出的问题，想咨询陈老师：
1.某A公司委托外部咨询公司开发ERP软件，对于支付給咨询公司的进度款，按照准则对研究和开发阶段的区分，分别计入管理费用和开发支出。这样处理可以吗？还是必须由公司内部研发的才可计入开发支出？如果不可以，支付的开发进度款又要计入哪个科目？
2.如果可以计入开发支出，根据 2010 准则讲解，对于尚未达到可使用状态的无形资产，由于其价值通常具有较大的不确定性，也应当每年进行减值测试。所以年底的开发支出余额必须做减值测试？
3.如果必须做减值测试，应该如何判断可收回金额：公允价值减处置费用可能不适用，因为这是根据公司实际业务和内部管理需求而单独设计的软件，没有活跃市场，也没有类似软件。只能用VIU吗？
4.如果用VIU，如何定义未来预计的现金流入？因为开发支出虽然记在A公司账上，但A只是母公司，下面有许多子公司，A开发的ERP软件是整个集团共享的，子公司需要支付一块使用费給A，那对于A的开发支出减值测试来说，其未来现金流入是指从子公司收取的使用权收入吗？还是必须将开发支出作为总部资产，分摊到每个子公司(假设CGU是单个子公司)，对每个子公司及分摊到的总部资产的账面价值和VIU进行比较？如果是作为总部资产分摊，但实务中有几百个子公司，有什么办法可以处理的简便一些吗，实在不可能做几百个减值测试。。。
期盼陈老师的回复，非常感谢！

回答人：chenyiwei
1 、可参阅《计学撮要 2011 》P203~206：外包的开发活动的相关支出的资本化问题。 2 、是。 3 、由于这是管理用的ERP软件，且将在整个集团范围内使用，因此建议考虑使用资产减值准则对于总部资产减值的相关规定。其实他不是一个单独的总部资产，应和现有的其他总部资产一道考虑减值问题。